臺灣桃園地方法院小額民事判決
110年度壢小字第1875號
原      告  巫秀梅  

被      告  人人動物醫院

法定代理人  鄧福根  
訴訟代理人  鄧福剛  
上列當事人間請求損害賠償事件，本院於民國111年4月26日言詞
辯論終結，判決如下：
    主    文
原告之訴駁回。
訴訟費用新臺幣1,000元由原告負擔。
    事實及理由
一、原告主張：原告因其飼養之狗「小叮噹」(下稱系爭犬隻)吃
    了烤雞後腸胃不適、走路緩慢，於民國110年8月5日至被告
    醫院就診，訴外人即院內獸醫陳品文替系爭犬隻照了X光後
    ，表示系爭犬隻腸胃有點發炎，原告要求打消炎點滴，但醫
    師堅持不願施打點滴，反而開腸胃藥給系爭犬隻服用，但系
    爭犬隻病況未見改善。原告於110年8月7日再帶去被告醫院
    回診，改由訴外人即獸醫楊宗諭診療，楊宗諭卻未經原告同
    意並點呼系爭犬隻之姓名，直接將系爭犬隻帶進診間治療，
    更表示要幫系爭犬隻全身檢查，還稱系爭犬隻貧血需要輸血
    ，檢查及輸血費用各新臺幣（下同）6,000元，結果系爭犬
    隻輸完血不久就死亡，被告未替系爭犬隻打消炎點滴，其死
    因係被告醫院醫生醫療疏失所造成，原告悲傷不已，請求被
    告賠償精神慰撫金50,000元，為此，爰依侵權行為損害賠償
    之法律關係提起本件訴訟等語。並聲明：被告應給付原告50
    ,000元。
二、被告則以：原告帶系爭犬隻前來就診，經陳品文獸醫檢查後
    ，發現系爭犬隻黏膜蒼白且虛弱，建議原告作抽血檢查，原
    告只願意拍一張X光，陳品文醫師依照系爭犬隻之病症給予
    皮下注射營養針及配合補血鐵劑口服藥，並告知原告一定要
    回診，後原告於110年8月7日發現系爭犬隻呈現昏迷狀，再
    度送來被告醫院就診，經楊宗諭醫師診治，並經得原告同意
    驗血後，發現系爭犬隻之血溶比、血小板、紅血球總數低下
    ，隨時都有可能出血或死亡之風險，於是在醫療常規下，另
    外加驗寄生蟲快篩，發現系爭犬隻有小焦蟲之病症，因而呈
    現重度貧血和昏迷狀。但在多次與原告溝通之過程，發現原
    告情緒與行為反反覆覆，更勉強同意簽立住院醫療同意書，
    但系爭犬隻仍因在長期極度貧血狀況下，體內臟器無法獲得
    充分糖份和氧氣，更出現抽筋和癲癇狀態，故仍回天乏術。
    原告應證名被告之醫療疏失造成系爭犬隻死亡之相關證據等
    語，資以抗辯。並聲明：如主文第1項所示。
三、本院之判斷：
(一)按因故意或過失，不法侵害他人之權利者，負損害賠償責任
    ，民法第184條第1項前段所規定，而當事人主張有利於己之
    事實者，就其事實有舉證之責任，民事訴訟法第277條前段
    定有明文。民事訴訟如係由原告主張權利者，應先由原告負
    舉證之責，若原告先不能舉證，以證實自己主張之事實為真
    實，則被告就其抗辯事實即令不能舉證，或其所舉證據尚有
    疵累，亦應駁回原告之請求。而依民法第184條第1項前段規
    定，侵權行為之成立，須行為人因故意過失不法侵害他人權
    利，亦即行為人須具備歸責性、違法性，並不法行為與損害
    間有因果關係，始能成立，且主張侵權行為損害賠償請求權
    之人，對於侵權行為之成立要件應負舉證責任（最高法院10
    0年度台上字第328號判決意旨參照）。本件原告主張被告於
    110年8月7日未替系爭犬隻施打消炎點滴，導致系爭犬隻死
    亡，惟為被告所否認，並以前揭情詞置辯，是原告應就其主
    張被告違反醫療常規之事負舉證之責。
(二)經查，原告雖稱系爭犬隻是腸胃炎，其於110年8月7日回診
    時，楊宗諭應替系爭犬隻打點滴消炎等語，然原告就此未提
    出證明，又本院當庭諭知原告是否就系爭犬隻之死因及被告
    之獸醫治療行為有無違反醫療常規等聲請鑑定，或聲請傳喚
    獸醫到庭作證，均經原告拒絕（見本院卷第60頁）。復參被
    告提出110年8月5日、同年月7日之系爭犬隻病歷資料（見本
    院卷第28、29頁）所示，110年8月5日當日由陳品文獸醫師
    診治，系爭犬隻病況為虛弱、黏膜蒼白，醫師強烈建議要檢
    查，但原告稱只想拍一張X-RAY和打營養針等情；110年8月7
    日由楊宗諭獸醫師診治，系爭犬隻驗血報告分別為「HGB（
    血紅素）2.6g/dl」、「HCT（血溶比）7.5％」、「RBC（紅
    血球）000 00 00/l」、「PLT（血小板）120 10 9/l」等情
    ，僅可得知系爭犬隻有貧血一事，無從證明原告所稱系爭犬
    隻係罹患腸胃炎而有點消炎點滴之必要。從而，原告未能舉
    證被告之醫療行為有疏失而應負損害賠償責任，其於本件之
    求償，即乏所據。
四、綜上所述，原告依侵權行為損害賠償之法律關係請求被告賠
    償50,000元，為無理由，應予駁回。
五、本件事證已臻明確，兩造其餘攻擊防禦方法及所提證據，於
    判決結果不生影響，爰不逐一論列，併此敘明。
六、訴訟費用負擔之依據：民事訴訟法第78條。並依職權確定如
    主文第2項所示。
中　　華　　民　　國　　111 　年　　6 　　月　　1 　　日
                  中壢簡易庭      法  官  張得莉
以上為正本係照原本作成。
如不服本判決，應於送達後20日內，向本院提出上訴狀並表明上
訴理由，如於本判決宣示後送達前提起上訴者，應於判決送達後
20日內補提上訴理由書（須附繕本）。
如委任律師提起上訴者，應一併繳納上訴審裁判費。
中　　華　　民　　國　　111 　年　　6　　 月　　 1　　日
                                  書記官  鄭涵勻